臺灣士林地方法院民事裁定           100年度消債更字第36號
聲  請  人
即  債務人  吳宜璟即吳月鈴即吳.
上列當事人聲請更生事件，本院裁定如下：
    主  文
債務人吳宜璟即吳月鈴即吳月玲自中華民國一百年七月十三日下
午五時起開始更生程序。
命司法事務官進行本件更生程序。
    理  由
一、按債務人與金融機構協商成立者，不得聲請更生或清算，但
    因不可歸責於己之事由，致履行顯有重大困難者，不在此限
    ，消費者債務清理條例第151 條第5 項定有明文。次按，債
    務人不能清償債務或有不能清償之虞，且無擔保或無優先權
    之債務總額未逾新臺幣（下同）1,200 萬元者，於法院裁定
    開始清算程序或宣告破產前，得向法院聲請更生，觀諸同條
    例第3 條、第42條第1 項規定自明。又法院開始更生程序之
    裁定，應載明其年、月、日、時，並即時發生效力。法院開
    始更生或清算程序後，得命司法事務官進行更生或清算程序
    ，必要時得選任律師、會計師或其他適當之自然人或法人一
    人為監督人或管理人，復為同條例第45條第1 項、第16條所
    明定。
二、聲請意旨略以：伊有不能清償債務情事，前曾於民國99年4
    月間依前置協商機制與最大債權金融機構即澳商澳盛銀行集
    團股份有限公司成立協商，協商條件為2 階段分期還款，共
    72期，利率0%，第1 至71期每期還款5,000 元，第72期還款
    170 萬8,255 元。惟伊罹患重度憂鬱症並領有重大傷病卡，
    尚須扶養1 子，每月收入扣除個人基本生活及該子扶養費實
    無力履行前開協商條件。故伊確係因不可歸責於己之事由，
    致履行協商條件顯有重大困難。且伊無擔保或無優先權之債
    務總額未逾1,200 萬元，復未經法院裁定開始清算程序或宣
    告破產，爰向鈞院聲請更生等語。
三、經查，債務人所主張之上開事實，業據提出前置協商機制協
    議書暨無擔保債務還款分配表暨表決結果、債務人之96與98
    年度綜合所得稅各類所得資料清單及財產歸屬資料清單、勞
    工保險被保險人投保資料表及明細、追求極致咖啡坊99年1
    月至100 年1 月間員工薪資表等為證（見本院卷第12至18、
    39至42頁），核閱屬實，堪信為真。是債務人任職追求極致
    咖啡坊服務員乙職，每月薪資收入約1 萬8,500 元，以內政
    部公布100 年度臺北市每人每月最低生活費為1 萬4,974 元
    核之，扣除第1 階段每期還款金額5,000 元後，實已不足維
    持個人基本生活，遑論履行第2 階段之還款金額。是債務人
    確係因不可歸責於己之事由，致履行協商條件顯有困難。另
    債務人主張無擔保或無優先權之債務總額未逾1,200 萬元，
    業據提出與其所述相符之財團法人金融聯合徵信中心當事人
    綜合信用報告─債務清理條例前置協商專用債權人清冊、財
    團法人金融聯合徵信中心當事人綜合信用報告為證（見本院
    卷第28至36頁）。復查，債務人無同條例第6 條第3 項、第
    8 條或第46條各款所定駁回更生聲請之事由存在，則債務人
    聲請更生，應屬有據，揆諸首開說明，應予開始更生程序，
    並命司法事務官進行本件更生程序。
四、爰裁定如主文。
中    華    民    國  100     年    7     月    12    日
                  民事第三庭  法      官  陳燁真
上為正本係照原本作成。
本件不得抗告。
中    華    民    國  100     年    7     月    12    日
                              書  記  官  周嫣蘋